【裁判字號】    97,交聲,31
【裁判日期】    970624
【裁判案由】    違反道路交通管理處罰條例
【裁判全文】
臺灣宜蘭地方法院交通事件裁定          97年度交聲字第31號
移
異  議  人
即受處分人  億達貨運有公司
法定代理人  甲○○
代  理  人  乙○○
上列受處分人因違反道路交通管理處罰條例案件，對於交通部公
路總局臺北區監理所宜蘭監理站民國97年1月15日所為之宜監字
第裁43-P00000000號裁決聲明異議，本院裁定如下：
    主  文
異議駁回。
    理  由
一、按裝載砂石、土方未依規定使用專用車輛或其專用車廂未合
    於規定或變更車廂者，處汽車所有人新臺幣（下同）4萬元
    以上8萬元以下罰鍰，道路交通管理處罰條例第29條之1第1
    項定有明文。
二、本件異議人即受處分人憶達貨運有限公司所有之車牌號碼
    613-HX號營業貨運曳引車於民國96年11月22日下午1時45分
    許，裝載砂石土方未依規定使用專用車輛，在花蓮台九線與
    太魯閣橋南端為花蓮縣警察局交通警察隊員警以花警交字第
    P00000000號製單舉發，交通部公路總局臺北區監理所宜蘭
    監理站遂依道路交通管理處罰條例第29條之1第1項規定，裁
    處受處分人罰鍰新臺幣（下同）4萬元。
三、訊據異議人即受處分人固不否認其所有之車號613-HX號營業
    貨運曳引車為非砂石專用車輛等情不諱，惟辯以：所載運者
    為矽砂之礦石，不是載運砂石，無須使用載運砂石土方之專
    用車廂云云。經查，證人即舉發員警曾義丞於本院調查時結
    證稱：「當天看到異議人車輛的狀況，所載運的內容確實有
    沙有土，而且有大理石塊……我擔任這項取締工作已經4、5
    年之久，我們在當場看到是有沙有土有石塊，所以我們認定
    是砂石，如果是載運礦石，應該都是載運原石，沒有含沙含
    土的情況，不會是像照片所示的樣子」等語（見本院卷97年
    3月4日訊問筆錄），並有舉發照片4張在卷可稽，可見受處
    分人所有之上開車輛當時所載運之物，顯非為礦石類之物品
    甚明，且經向受處分人所稱收貨公司亞洲水泥股份有限公司
    函詢受處分人所有613-HX號營業貨運曳引車於當日所載運至
    該公司之物品係何物之結果，該公司於97年5月17日以亞花
    廠（97）字第0086號函覆稱「613-HX營業貨運曳引車於96年
    11月22日載運至公司之物品係高矽黏土，此有上開函文及原
    料地磅紀錄表在卷可佐，依此，堪認受處分人所有之上開營
    業貨運曳引車於96年11月22日為警攔查時，所載運之物品
    確非為其所辯稱之矽砂，而係高矽黏土，故受處分人所辯其
    舉發當時所載運的係礦石矽砂，並非砂石土方，無須使用載
    運砂石土方之專用車廂云云，顯屬飾卸之詞，不足為據。
四、綜上所述，受處分人確有裝載砂石土方未依規定使用專用車
    輛（廂）之違規事實，從而原處分機關依道路交通管理處罰
    條例第29條之1之規定，裁處受處分人罰鍰4萬元，核無違誤
    。本件受處分人之異議為無理由，應予駁回。
據上論斷，應依道路交通案件處理辦法第19條，裁定如主文。
中    華    民    國    97    年    6     月    24    日
                  交通法庭法  官   鄭貽馨
以上正本證明與原本無異。
如不服本裁定，應於裁定送達後5日內，向本院提出抗告狀。（
應附繕本）
                          書記官   林嘉萍
中    華    民    國    97    年    6     月    25    日


司法院資訊處製作；財團法人民間司法改革基金會備份。
